【裁判字號】    97,交易,47
【裁判日期】    970331
【裁判案由】    公共危險
【裁判全文】
臺灣彰化地方法院刑判決              97年度交易字第47號
公  訴  人  臺灣彰化地方法院檢察署檢察官
被      告  乙○○
上列被告因公共危險案件，經檢察官提起公訴（97年度偵字第21
0 號），本院以簡式審判程序審理，判決如下：
    主    文
乙○○服用酒類，不能安全駕駛動力交通工具而駕駛，處有期徒
刑月，如易科罰金，以新臺幣壹仟元折算壹日。緩刑年。
    事    實
一、乙○○明知飲用酒類後之吐氣所含酒精濃度超過每公升0.25
    毫克不得駕駛車輛，仍於民國（下同）96 年12月26日晚上8
    時至10時許，在其位於彰化縣二水鄉園村桃園巷11號之住處
    飲用高粱酒過量（肇事後測得其呼氣酒精濃度為每公升 1.6
    毫克），達酒後不能安全駕駛動力交通工具之程度後，於翌
    日上午8 時許，騎乘車號KA8-212 號重型機車，沿彰化縣二
    水鄉○○路○ 段由南往北方向行駛。嗣於同日上午8 時50分
    許，途經前開員集路5 段800 號「員村加油站」前時，依當
    時天候晴、日間自然光線、路面舖設柏油、乾燥無缺陷、無
    障礙物之情形，並無不能注意之情事，竟因酒後注意力及操
    控力不佳，疏未注意，失控自後追撞同向由甲○○所駕駛之
    車號RG-9150 號自用小客車，致前揭自小客車車身受損（毀
    損部分未據告訴），乙○○因而人車倒地，身體受有右手、
    左腳擦傷等傷害（傷害部分未據告訴）。經警方到場處理後
    ，對乙○○施以呼氣酒精濃度測試，測得其值為每公升 1.6
    毫克，始知上情。
二、案經彰化縣警察局田中分局報請臺灣彰化地方法院檢察署檢
    察官偵查起訴。
    理    由
一、除被告所犯為死刑、無期徒刑、最輕本刑為3 年以上有期徒
    刑之罪或高等法院管轄第一審案件者外，於前條第1 項程序
    進行中，被告先就被訴事實為有罪之陳述時，審判長得告知
    被告簡式審判程序之旨，並聽取當事人、代理人、辯護人及
    輔佐人之意見後，裁定進行簡式審判程序，刑事訴訟法第27
    3 條之1 第1 項、第284 條之1 分別定有明文。本件被告乙
    ○○所涉係死刑、無期徒刑、最輕本刑為3 年以上有期徒刑
    之罪或高等法院管轄第一審案件以外之罪，並於本院行準備
    程序時就被訴事實為有罪之陳述，本院合議庭依前揭規定，
    經評議結果，裁定改由受命法官獨任行簡式審判程序，合先
    敘明。
二、上揭事實，業據被告乙○○於本院準備程序及審理中坦承不
    諱（見本院97年度交易字第47號卷第11、17、18頁），且有
    酒精測定紀錄表、刑法第185 條之3 案件測試觀察紀錄表、
    彰化縣警察局舉發違反道路交通管理事件通知單各1 紙、照
    片8 張在卷可稽（見彰化縣警察局田中分局田警分偵字第00
    960019446 號刑案偵查卷第11-14 、18、20、21頁），堪認
    屬實。又刑法第185 條之3 不能安全駕駛動力交通工具之罪
    ，係抽象危險犯之性質，不以發生具體危險為必要，而參考
    德國、美國之認定標準，對酒精濃度呼氣已達每公升0.55毫
    克，肇事率為一般正常人之10倍，認為已達「不能安全駕駛
    」之標準（法務部88年5 月18日法88檢字第1669號函可資參
    照）。本件被告乙○○酒後駕車，經警當場檢測其呼氣之酒
    精濃度後，測試值結果為每公升1.6 毫克，有前開測試觀察
    紀錄表1紙 附卷可查（見彰化縣警察局田中分局田警分偵字
    第00960019446 號刑案偵查卷第18頁），足見被告駕車肇事
    危險性，高出一般人甚多無訛。是本案事證明確，被告前揭
    酒後駕車之犯行洵堪認定，應予依法論科。
三、核被告乙○○所為，係犯刑法第185 條之3 之服用酒類不能
    安全駕駛動力交通工具而駕駛罪。爰審酌被告並無前科（有
    臺灣高等法院被告前案紀錄表1 份在卷可考），明知其飲酒
    後，對週遭事務之辨識及反應能力已受相當影響，顯已達不
    能安全駕駛之程度，仍僅為圖一己往來交通之便，不顧公眾
    之安危，率爾駕駛動力交通工具，及其呼氣酒精濃度測試值
    達每公升1.6 毫克之程度、生活狀況、智識程度、犯後終能
    坦承犯行等一切情狀，量處如主文所示之刑，並諭知易科罰
    金之折算標準。另本件被告犯罪時間係在96年4 月24日以後
    ，並不符合中華民國96年罪犯減刑條例所定之減刑要件，尚
    無依該條例規定予以減刑之餘地。末被告前未曾因故意犯罪
    受有期徒刑以上刑之宣告，有臺灣高等法院被告前案紀錄表
    1 份附卷可按，衡其事後坦承犯行、深具悔意，並與被害人
    甲○○達成和解，獲得被害人之諒解，有和解書影本1 份附
    卷可憑（見臺灣彰化地方法院檢察署97年度偵字第210 號卷
    第9 頁），經此偵審程序及科刑之教訓後，應知警惕，信無
    再犯之虞，本院因認所宣告之刑，以暫不執行為適當，併諭
    知緩刑3 年，以勵自新。
據上論斷，應依刑事訴訟法刑事訴訟法第273 條之1 第1 項、第
299 條第1 項前段，刑法第185 條之3 、第41條第1 項前段、第
74條第1 項第1 款，刑法施行法第1 條之1 第1 項、第2 項但書
，判決如主文。
本件經檢察官陳茂榮到庭執行執務。
中    華    民    國    97    年    3     月    31    日
                            交通法庭  法  官  林秉暉
以上正本證明與原本無異。
如不服本判決，應於判決送達後10日內，向本院提出上訴書狀，
上訴書狀應「敘述具體上訴理由」，並按他造當事人之人數附繕
本。「切勿逕送上級法院」。
中    華    民    國    97    年    3     月    31    日
                                      書記官  梁高賓
附錄所犯法條：
刑法第185條之3
服用毒品、麻醉藥品、酒類或其他相類之物，不能安全駕駛動力
交通工具而駕駛者，處1 年以下有期徒刑、拘役或30,000元以下
罰金。


司法院資訊處製作；財團法人民間司法改革基金會備份。
